臺灣高等法院刑事判決　　　　　　　　94年度上訴字第3159號
上　訴　人
即　被　告　甲○○
上列上訴人因毒品危害防制條例案件，不服臺灣士林地方法院94
年度易緝字第25號，中華民國94年8月22日第一審判決（ 起訴案
號：臺灣士林地方法院檢察署93年度毒偵字第735號； 併辦案號
：94年度毒偵字第1492號；追加起訴案號： 93年度毒偵字第928
號），提起上訴，本院判決如下：
    主  文
上訴駁回。
    事實及理由
一、本案經本院審理結果，認第一審以上訴人即被告甲○○犯毒
    品危害防制條例第十條第一項連續施用第一級毒品、第二項
    連續施用第二級毒品之罪，並依累犯規定遞加重其刑，分別
    判處有期徒刑一月四月、十月，並定應執行有期徒刑二年，
    且就扣案之毒品，及供吸食毒品用之器具，分別諭知沒收銷
    燬或沒收，認事用法及量刑均無不當，應予維持，並引用第
    一審判決書記載之事實、證據及理由（如附件第一審判決書
    ）。
二、被告上訴意旨略以：原審判決量刑太重云云。惟查被告有多
    次施用毒品前科，此有台灣高等法院被告前案紀錄表可憑，
    原審審酌被告前因毒品案件，經送觀察勒戒、強制戒治、起
    訴、判刑、執行，竟不知悔改，再施用毒品，惡性較重，及
    其施用毒品殘害自身之健康、犯罪之手段、施用第一級毒品
    及第二級毒品之次數、犯後坦承犯行態度尚稱良好，知所悔
    改等一切情狀，分別量處如前揭所示之刑，並定其應執行之
    刑。核原審之量刑，洵屬允當。被告上訴指摘原審量刑太重
    ，請求撤銷改判，為無理由，應予駁回。
據上論結，應依刑事訴訟法第373條、第368條，判決如主文。
本案經檢察官羅榮乾到庭執行職務。
中　　華　　民　　國　　94　　年　　12　　月　　30　　日
　　　　　　　　　刑事第二十二庭審判長法　官  林堭儀
　　　　　　　　　　　　　　　　　　  法　官  蔡明宏
　　　　　　　　　　　　　　　　　　  法　官  陳憲裕
以上正本證明與原本無異。
如不服本判決，應於收受送達後十日內向本院提出上訴書狀，其
未敘述上訴之理由者並得於提起上訴後十日內向本院補提理由書
（均須按他造當事人之人數附繕本）。
                                      書記官  劉育妃
中　　華　　民　　國　　95　　年　 　1　　月　　2 　　日
附錄本案論罪科刑法條全文
毒品危害防制條例第十條：
施用第1級毒品者，處六月以上五年 以下有期徒刑。
施用第 2 級毒品者，處三年以下有期徒刑。
附件：
臺灣士林地方法院刑事判決　　　　　　　94年度易緝字第25號
公　訴　人　臺灣士林地方法院檢察署檢察官
被　　　告　甲○○　男　43歲（民國○○年○月○○日生）
　　　　　　　　　　身分證統一編號：Ｚ000000000號
　　　　　　　　　　住台北市北投區○○○路12巷7之1號3樓
　　　　　　　　　  (在押)
上列被告因毒品危害防制條例案件，經檢察官提起公訴（93年度
毒偵字第735 號）、移送併辦（94年毒偵字第1492號），及追加
起訴（93年度毒偵字第928 號），本院訊問被告後，被告為有罪
之陳述，本院合議庭裁定由受命法官獨任改依簡式審判程序審理
，並判決如下：
    主  文
甲○○連續施用第二級毒品，累犯，處有期徒刑拾月，扣案之安
非他命貳包（其中壹包驗餘淨重零點貳伍公克、另壹包驗餘淨重
零點壹肆公克）、扣案貳個殘渣袋內之安非他命殘渣均沒收銷燬
，扣案吸食器伍組、吸食玻璃球貳個、分裝袋、殘渣袋各貳個、
塑膠吸管柒支均沒收；又連續施用第一級毒品，累犯，處有期徒
刑壹年肆月，扣案沾有海洛因之香菸壹支沒收銷燬；應執行有期
徒刑貳年，扣案之安非他命貳包（其中壹包驗餘淨重零點貳伍公
克、另壹包驗餘淨重零點壹肆公克）、扣案貳個殘渣袋內之安非
他命殘渣均沒收銷燬，扣案吸食器伍組、吸食玻璃球貳個、分裝
袋、殘渣袋各貳個、塑膠吸管柒支均沒收；扣案沾有海洛因之香
菸壹支沒收銷燬。
    事  實
一、甲○○前犯三次施用毒品案件；第1 次經本院裁定送觀察、
    勒戒後，認無繼續施用毒品之傾向，經臺灣士林地方法院檢
    察署檢察官於民國88年9 月30日以88年度毒偵字第456 號處
    分不起訴確定；第2 次則經同署檢察官聲請由經本院裁定送
    強制戒治，於91年9 月14日戒治完畢，檢察官復以89年度毒
    偵字第383 號案件起訴，嗣經本院以89年度簡字第275 號判
    決處有期徒刑6 月；第3 次則經同署檢察官以89年度毒偵字
    第2539號案件起訴，經本院以91年度易緝字第23 號 判決處
    有期徒刑8 月，於92年10月19日執行完畢。詎甲○○仍不知
    悔改，復基於概括犯意，自92年12月間起至94年5 月24日下
    午某時，在臺北市北投區○○○路12巷7 之1 號3樓 、台北
    市○○路3 巷15號503 室等住處，及台北市中山區綽號「阿
    龍」之友人住處，連續施用第2 級毒品安非他命。另基於概
    括之犯意，自93年3 月間起，在其同上2 個住處，施用第1
    級毒品海洛因，平均每星期施用1 、2 次，迄94年5 月25日
    下午查獲前為止。嗣經警於93年3 月4 日上午11時許，在上
    址查獲，並扣得其所有之第2 級毒品安非他命1 包（驗餘淨
    重0 ．25公克）及吸食器2 組；又於同年4 月26日以毒品列
    管人口之身分經通知至台北市政府警察局北投分局採集尿液
    送驗，發現呈嗎啡陽性反應。同年7 月6 日，又在台北市○
    ○區○○路1 段62巷10弄內因行跡可疑，為實施盤查之警員
    查獲，並扣得沾有第1 級毒品海洛因之香菸1 支。又於同年
    8 月18日晚間6 時50分許，在台北市○○區○○路1 段76號
    前，復因行跡可疑，為實施盤查之警員查獲，並扣得安非他
    命1 包（驗餘淨重0.14公克）、吸食器3 組。又因未到案，
    經本院94年1 月11日發佈通緝，於94年5 月25日下午2 時20
    分許，在其上開長春路住處，經警緝獲，並扣得含安非他命
    殘渣（量微無法秤重）之塑膠袋2 包、吸食玻璃球2 個、塑
    膠吸管7 支。
二、案經臺北市政府警察局北投分局移送臺灣士林地方法院檢察
    署檢察官偵查起訴、併案審理及追加起訴。
    理  由
一、上開事實，業據被告甲○○坦承不諱，被告於93年3 月4 日
    、同年7 月6 日、及同年8 月18日分別採集之尿液，經送臺
    灣尖端先進生技醫藥股份有限公司以氣相層析質譜儀檢驗，
    均呈安非他命及甲基安非他命陽性反應，此有該公司2004年
    3 月18日、同年7 月22日濫用藥物檢驗報告各1 份在卷可憑
    （見93年度毒偵字第735 號卷、93年度毒偵字第1178號卷第
    2 頁、93年度毒偵字第1233號卷第2 頁）。被告於同年4 月
    6 日所採之尿液，送同上生技公司檢驗，呈嗎啡陽性反應，
    有該公司同年5 月10日濫用藥物檢驗報告1 份可稽（見93年
    度毒偵字第928 號卷第7 頁）。被告於94年5 月25日所採集
    之尿液送驗，則呈甲基安非他命及嗎啡均陽性之反應，有台
    灣檢驗科技股份有限公司2005年6 月8 日編號CH/2005/5114
    0 號濫用藥物尿液檢驗報告1 份附卷可憑。又被告於93年3
    月4 日經查獲時，在其住處扣得其所有之第2 級毒品安非他
    命1 包及吸食器2 組，安非他命經送台北市政府警察局檢驗
    ，檢出甲基安非他命成份，驗餘淨重0 ．25公克，此有該局
    93年5 月27日北市鑑毒字第111 號鑑驗通知書1 份可憑（見
    93年度核退字第763 號卷第23頁）。被告於93年7 月6 日經
    查獲時，所扣得之香菸1 支，有海洛因成份，有國防部憲兵
    司令部刑事鑑識中心93年9 月2 日（93）宇鑑字第11067 號
    鑑驗通知書1 份附卷可稽（93年毒偵字第1178號卷第4 頁）
    ；被告於93年8 月18日經查獲時，並扣得其隨身背包內之安
    非他命1 包、及吸食器3 組，該包安非他命經送台北市政府
    警察局鑑驗，呈甲基安非他命成份，有該局93年10月18日北
    市鑑毒字第359 號鑑驗通知書1 份可稽（見93年度毒偵字第
    1178號卷第39頁）；被告於94年5 月25日經緝獲時，並扣得
    其所有之安非他命殘渣袋2 個、吸食器2 個、塑膠吸管7 支
    ，該2 個殘渣袋經台北市政府警察局北投分局以聯勤204 廠
    製造之煙毒品檢驗Ａ包試劑初步鑑驗結果：呈安非他命反應
    ，重量無法磅秤，此有該分局初步鑑驗報告單1 張可稽（見
    94年毒偵字第1492號卷第24頁），以上證據均可佐證被告之
    自白為真實，被告施用第1 級及第2 級毒品犯行，洵堪認定
    。被告前因施用毒品案件，於91年9 月14日經強制戒治執行
    完畢，有臺灣高等法院被告全國前案紀錄表在卷足參，是被
    告於前次強制戒治執行完畢釋放後，5 年內再犯本件施用第
    1 級、第2 級毒品之罪，應依法論科。
二、核被告多次施用海洛因之犯行，均係犯毒品危害防制條例第
    10條第1 項之施用第一級毒品罪，其多次施用安非他命之犯
    行，則均係犯同條例第10條第2 項之施用第2 級毒品罪。被
    告施用毒品前後，持有第1 級毒品及第2 級毒品之犯行，為
    施用之低度行為，均不另論罪。被告多次施用海洛因及安非
    他命之犯行，各時間緊接，犯罪構成要件相同，顯均係基於
    概括犯意反覆為之，為連續犯，各應依連續犯之規定以一罪
    論，並依法加重其刑。被告施用海洛因經追加起訴，被告施
    用安非他命及海洛因，除起訴書及追加起訴書所載之施用第
    1 級毒品海洛因及第2 級毒品安非他命犯行外，其餘被告施
    用此2 種毒品之犯行，雖均未據起訴，然與已起訴或追加起
    訴，且經本院論罪科刑之犯罪事實間有連續犯裁判上一罪之
    關係，本院自得併予審理，是公訴人函請本院併案審理之93
    年度毒偵字第1233號及94年度毒偵字第1492號案件，本院自
    當併予審理。被告所犯前開2 罪，犯意各別，行為互異，罪
    質互殊，應分論併罰。又查被告有起訴書犯罪事實欄所載之
    犯罪科刑執行情形，此有台灣高等法院被告全國前案紀錄表
    在卷可稽，其於受有期徒刑執行完畢，5 年內再犯本件有期
    徒刑以上之罪，為累犯，應依刑法第47條之規定，加重其刑
    ，並遞加重之。爰審酌被告前因毒品案件，經送觀察勒戒、
    強制戒治、起訴、判刑、執行，竟不知悔改，再施用毒品，
    惡性較重，及其施用毒品殘害自身之健康、犯罪之手段、施
    用第1 級毒品及第2 級毒品之次數、犯後坦承犯行態度尚稱
    良好，知所悔改等一切情狀，分別量處如主文所示之刑，並
    定應執行刑。
三、前揭扣案之安非他命2 包（其中1 包驗餘淨重0.25公克、另
    1 包驗餘淨重0.14公克）、前揭94年5 月25日扣案之2 個殘
    渣袋內之安非他命殘渣、及沾有海洛因之香菸（已無法分離
    ），均為違禁物，應依毒品危害防制條例第18條第1 項前段
    規定，無論屬於犯人與否，均諭知沒收銷燬。包裝前開2 包
    安非他命之分裝袋、包裝前開安非他命之殘渣袋各2 個、扣
    案吸食器5 組、吸食玻璃球2 個、塑膠吸管7 支，均為被告
    所有，且供施用毒品安非他命之用，業據被告承明在卷，應
    依刑法第38條第1 項第2 款規定，在被告所犯施用第2 級毒
    品之主刑項諭知沒收。
四、依刑事訴訟法第299 條第1 項前段、第273 條之1 第1 項，
    毒品危害防制條例第10條第1項 、第2 項、第18條第1 項前
    段，刑法第11條、第56條、第47條、第38條第1 項第2 款、
    第51條第5 款，判決如主文。
本案經檢察官薛嘉珩到庭執行職務
中　　華　　民　　國　　94　　年　　8 　　月　　22　　日
                  刑事第二庭法  官  趙文卿
以上正本證明與原本無異。
如不服本判決，應於判決送達後10日內，向本院提出上訴狀。
                            書記官  嚴慧萍
中　　華　　民　　國　　94　　年　　8 　　月　　26　　日
參考法條：
毒品危害防制條例第10條第1 項、第2 項
施用第一級毒品者，處6 月以上5 年以下有期徒刑。
施用第二級毒品者，處3 年以下有期徒刑。
毒品危害防制條例第18條第1 項前段
查獲之第一、二級毒品及專供製造或施用第一、二級毒品之器具
，不問屬於犯人與否，均沒收銷燬之；查獲之第三、四級毒品及
製造或施用毒品之器具，無正當理由而擅自持有者，均沒入銷燬
之。但合於醫藥、研究或訓練之用者，得不予銷燬。
